---
title: "r18population"
author: "Олег Шмелев"
date: '18 января 2017 г '
output: github_document
---

<!-- README.md is generated from README.Rmd. Please edit that file -->

```{r setup_project, echo = FALSE, message = FALSE, warning = FALSE}
knitr::opts_chunk$set(
  echo = FALSE,
  message = FALSE,
  warning = FALSE,
  collapse = TRUE,
  comment = "#>",
  fig.path = "README-"
)

library(tidyverse)
library(stringr)
library(knitr)
theme_set(theme_bw())
```

## Описание исходных данных

```{r read_data}
population <- read_csv("data/population.csv")
newborn <- read_csv("data/newborn.csv")
```

### Файл data/population.csv

Численность постоянного населения Удмуртской Республики
на 1 января указанного (2012—2016) года:

- год измерения (year);
- административно-территориальная единица (area);
- возраст^1^, полных лет (age);
- пол (gender);
- численность возрастно-половой группы (value).

^1^ — значение `age == 100` в таблице соответствует «100 полных лет и старше».

Источник данных: [Удмуртстат, официальная статистика, население — основные показатели](http://udmstat.gks.ru/wps/wcm/connect/rosstat_ts/udmstat/ru/statistics/population/), подготовлено к анализу автором.

- [Возрастно-половой состав населения МО УР на 1 января 2016](http://udmstat.gks.ru/wps/wcm/connect/rosstat_ts/udmstat/resources/19c45b804f7e1ac09445d68250d62a05/%D0%92%D0%BE%D0%B7%D1%80_%D0%9C%D0%9E_2016.pdf);
- [Возрастно-половой состав населения МО УР на 1 января 2015](http://udmstat.gks.ru/wps/wcm/connect/rosstat_ts/udmstat/resources/ee05e1004b5aa20db9cdb94e4d05559c/%D0%92%D0%BE%D0%B7%D1%80_%D0%9C%D0%9E_2015.pdf);
- [Возрастно-половой состав населения МО УР на 1 января 2014](http://udmstat.gks.ru/wps/wcm/connect/rosstat_ts/udmstat/resources/c586db8047ddeb449b85bfed3bc4492f/%D0%92%D0%BE%D0%B7%D1%80_%D0%9C%D0%9E_2014.pdf);
- [Возрастно-половой состав населения МО УР на 1 января 2013](http://udmstat.gks.ru/wps/wcm/connect/rosstat_ts/udmstat/resources/4fce280043a5975aae59bed06954faf7/%D0%92%D0%BE%D0%B7%D1%80%D0%B0%D1%81%D1%82%D0%BD%D0%BE-%D0%BF%D0%BE%D0%BB%D0%BE%D0%B2%D0%BE%D0%B9+%D1%81%D0%BE%D1%81%D1%82%D0%B0%D0%B2+%D0%BD%D0%B0%D1%81%D0%B5%D0%BB%D0%B5%D0%BD%D0%B8%D1%8F+%D0%9C%D0%9E+%D0%A3%D0%A0+%D0%BD%D0%B0+1+%D1%8F%D0%BD%D0%B2%D0%B0%D1%80%D1%8F+2013.zip);
- [Возрастно-половой состав населения МО УР на 1 января 2012](http://udmstat.gks.ru/wps/wcm/connect/rosstat_ts/udmstat/resources/953576804f382b67b844fa3a99b5ae2d/%D0%92%D0%BE%D0%B7%D1%80%D0%B0%D1%81%D1%82%D0%BD%D0%BE-%D0%BF%D0%BE%D0%BB%D0%BE%D0%B2%D0%BE%D0%B9+%D1%81%D0%BE%D1%81%D1%82%D0%B0%D0%B2+%D0%BD%D0%B0%D1%81%D0%B5%D0%BB%D0%B5%D0%BD%D0%B8%D1%8F+%D0%B3%D0%BE%D1%80%D0%BE%D0%B4%D0%BE%D0%B2+%D0%B8+%D1%80%D0%B0%D0%B9%D0%BE%D0%BD%D0%BE%D0%B2+%D0%A3%D0%A0+%D0%BD%D0%B0+1+%D1%8F%D0%BD%D0%B2%D0%B0%D1%80%D1%8F+2012.zip).

### Файл data/newborn.csv

Новорожденные в Удмуртской Республике в указанном (1990—2015) году:

- год измерения (year);
- административно-территориальная единица (area);
- пол (gender);
- число родившихся (value);
- число умерших в возрасте до 1 года (mortality).

Источник данных: [Удмуртстат, официальная статистика, население — основные показатели](http://udmstat.gks.ru/wps/wcm/connect/rosstat_ts/udmstat/ru/statistics/population/), подготовлено к анализу автором.

- [Основные демографические показатели УР в 1970-2015](http://udmstat.gks.ru/wps/wcm/connect/rosstat_ts/udmstat/resources/3173df804c0f7c8a96c7f7b4bce00d93/%D0%9E%D1%81%D0%BD-%D0%B4%D0%B5%D0%BC-%D0%BF%D0%BE%D0%BA%D0%A3%D0%A0_1970-2015.pdf).
